# Ata da reunião de IHC do dia 07/05

## <a>1. Data, Horário, Duração e Local</a>
As informações sobre data, horário, duração e local estão detalhadas a seguir:

- Data: 07/05/2024
- Horário de início: 20:10
- Duração aproximada: 10 minutos
- Local: Microsoft Teams, Online

## <a>2. Participantes</a>
Na reunião, todos os integrantes do grupo participaram, sendo então os presentes:

- Arthur Melo
- Diego Sousa
- Douglas Marinho
- Eric Silveira
- João Artur
- Luiz Gustavo

## <a>3. Pontos de Discussão Importantes</a>
Nesta breve reunião de alinhamento, discutimos as possíveis melhorias no projeto e definimos as atividades para cada membro do grupo, referentes a entrega da Etapa 3 - Princípios gerais do projeto, para segunda-feira (13/05). 

Com base no feedback dos monitores, e na apresentação de outro grupos, decidimos melhorar a padronização de alguns documentos e do nosso GitPages. 

## <a>4. Divisão das atividades
Segue na tabela abaixo a divisão das atividades entre os integrantes do grupo, com base na disponibilidade e no cronograma da disciplina.

<center>

**Tabela 1** - Divisão das atividades do grupo

| Atividade | Responsável(eis) | Revisor(es) |
| :------: | :------: | :------: |
| Princípios Gerais de Projeto | Diego Sousa e João Artur | Arthur Melo e Eric Silveira |
| Metas de usabilidade | Arthur Melo | Diego Sousa e Luiz Gustavo |
| Guia de Estilo | Douglas Marinho e Luiz Gustavo | Diego Sousa |
| Criar ata da reunião | Luiz Gustavo | Arthur Melo |
| Adicionar vídeos das reuniões | Arthur Melo | João Artur e Luiz Gustavo |

_Fonte: [Luiz Gustavo](https://gith3ub.com/LuizGust4vo)_

</center>

## <a>5. Gravação da Reunião</a>
<iframe width="1280" height="720" src="https://www.youtube.com/embed/qYi-Xw1M-z0" title="4ª Reunão - Grupo 01 (CD-MOJ) - Interação Humano-Computador" frameborder="0" allow="accelerometer; autoplay; clipboard-write; encrypted-media; gyroscope; picture-in-picture; web-share" referrerpolicy="strict-origin-when-cross-origin" allowfullscreen></iframe>

## <a> Histórico de Versão </a>

| Versão | Data | Data Prevista de Revisão | Descrição | Autor(es) | Revisor(es) |
| :------: | :----------: | :-----------: | :-----------: | :---------: | :---------: |
| `1.0` | 07/05/2024 | 09/05/2024 | Criação da Ata da Reunião | [Luiz Gustavo](https://github.com/LuizGust4vo) | [Arthur Alves](https://github.com/arthrok) |
| `1.1` | 13/05/2024 | 13/05/2024 | Adicionado o Vídeo da Reunião | [Arthur Alves](https://github.com/arthrok) | [João Artur](https://github.com/joao-artl) e [Luiz Gustavo](https://github.com/LuizGust4vo) |